臺灣士林地方法院民事裁定
110年度小上字第103號
上  訴  人  陳美丹  

被上訴人    誠信資融股份有限公司

法定代理人  余東榮  


上列當事人間請求給付分期買賣價金事件，上訴人對於中華民國
110年4月12日本院內湖簡易庭第一審判決（110年度湖小字第437
號），提起上訴，本院裁定如下：
    主    文
上訴駁回。
第二審訴訟費用新臺幣壹仟伍佰元由上訴人負擔。
    理    由
一、關於請求給付金錢或其他代替物或有價證券之訴訟，其標的
    金額或價額在新臺幣（下同）10萬元以下者，適用小額程序
    ；次按對於小額訴訟之第一審裁判之上訴，非以其違背法令
    為理由不得為之，民事訴訟法第436條之8第1項、第436條之
    24第2 項分別定有明文。所謂判決違背法令，係指原判決有
    不適用法規或適用不當之情形，若僅係取捨證據、認定事實
    等屬於原審法院職權行使之事項，除有認定違法之情形外，
    應不生違背法令之問題。又按上訴狀內應記載上訴理由，表
    明下列各款事項：㈠原判決所違背之法令及其具體內容。㈡
    依訴訟資料可認為原判決有違背法令之具體事實，同法第43
    6 條之25亦有明文。其上訴狀應就第一審判決如何違背法令
    為具體之指摘，並揭示該法規之條項或其內容，若係成文法
    以外之法則，應揭示該法則之旨趣，倘為司法院解釋，則應
    揭示該解釋之字號或其內容，或揭示如何當然違背法令之事
    實，上訴狀如未依此項方法表明者，即難認為已對第一審判
    決之違背法令有具體之指摘。
二、本件訴訟標的金額為10萬元以下，原審乃依小額訴訟程序審
    理判決。上訴人對於該小額訴訟第一審判決不服，提起上訴
    ，其上訴意旨略以：伊於民國110年4月3日去派出所領取通
    知書，內容是於同年3月29日進行調解，斯時已過調解時間
    ，因此伊並非無正當理由無故不到，且依民事訴訟法第420
    條當事人兩造或一造於期日不到場者，法官酌量情形，得視
    為調解不成立或另訂調解期日。原告所附之分期付款資料並
    不詳細，伊於97年都還有在使用中國信託的信用卡，為何原
    告不跟中國信託銀行請款分期金額，且簽訂分期付款賣賣契
    約中之公司，目前是否存在不明等語。核未具體指明原判決
    所違背之法令、法則或司法院解釋之字號或具體內容為何，
    亦未表明原判決有何合於民事訴訟法第469條所列各款當然
    違背法令，及依訴訟資料可認為原判決有違背法令之具體事
    實，揆諸首揭規定及說明，即難認其上訴為合法，應予駁回
    ，並確定如主文所示金額之訴訟費用由上訴人負擔。
三、據上論結，本件上訴為不合法，依民事訴訟法第436 條之32
    第1項、第2項、第444條第1項、第95條、第78條、第436 條
    之19第1項，爰裁定如主文。 
中　　華　　民　　國　　110 　年　　11　　月　  5   　日
                  民事第一庭   審判長法  官  蕭錫証
                                     法  官  黃筠雅
                                     法  官  林宜靜
以上正本係照原本作成。
本件裁定不得抗告。
中　　華　　民　　國　　110 　年　　11　　月　  5   　日
                                     書記官  廖引鳳